Minutes et répertoires du notaire Louis Henri DULONG, 7 décembre 1824 - 17 mai 1839 (étude XIX)
Archives nationales
- Répertoire(s) de Louis Henri DULONG, 17 août 1816 - 9 janvier 1846; MC/RE/XIX/8 - MC/RE/XIX/10
  - Répertoire. 1826, 4 janvier - 1838, 4 janvier 1826 - 1838; MC/RE/XIX/9
    - Inventaire après décès de Rosalie-Eléonore Marchèze épouse de Jean Lacournère, demeurant rue Neuve de l'Abbaye, n° 16., 3 mai 1832
      inventaire après décès; Abbaye (rue de l'); Marchèze, Rosalie-Eléonore; Lacournère, Jean
    - Inventaire après décès de Geneviève-Françoise Thiébault, épouse de Joseph-Catherine Laourens Dupré, rue des Lions Saint-Paul, n° 2., 14 mai 1832
      inventaire après décès; Lions-Saint-Paul (rue des); Thiébault, Geneviève-Françoise; Laourens-Dupré, Joseph-Catherine
    - Inventaire après décès de Louis Boizon, décédé le 24 avril 1832, à Belleville, chaussée de Ménilmontant, n° 72., 19 mai 1832
      inventaire après décès; Belleville (ancienne commune); Ménilmontant (chaussée de); Boizon, Louis
    - Inventaire après décès de François Branchard, menuisier, passage Tivoli, n° 6, décédé le 12 avril 1832., 10 juillet 1832
      inventaire après décès; Tivoli (passage de); Branchard, François; menuisier
    - Inventaire après décès de Augustin-Félix Fortin, sculpteur statuaire, rue Saint-Benoît, n° 32, décédé le 5 juillet 1832., 23 juillet 1832
      inventaire après décès; Saint-Benoît (rue); Fortin, Augustin-Félix; sculpteur
    - Inventaire après décès de Anne Bassecourt, rue Castiglione, n° 4, décédée le 7 juillet 1832., 8 août 1832
      inventaire après décès; Castiglione (rue de); Bassecourt, Anne
    - Inventaire après décès de Marie-Eléonore Lambin, épouse de Louis-François Guala, décédée le 9 juin 1832., 10 août 1832
      inventaire après décès; Lambin, Marie-Éléonore; Guala, Louis-François
    - Inventaire après décès de François Avezard, maître couvreur, rue de Charonne, n° 3., 20 septembre 1832
      inventaire après décès; Charonne (rue de); Avezard, François; couvreur
    - Inventaire après décès de Marie-Zoé Raphel, épouse de Pierre-Joseph Rul, propriétaire, rue de la Ferme des Mathurins, n° 22., 26 novembre 1832
      29 mars 1833, partage.
      inventaire après décès; partage; Ferme-des-Mathurins (rue de la); Raphel, Marie-Zoé; Rul, Pierre-Joseph
    - Inventaire après décès de Marie-Madeleine-Mélanie Chrétien, épouse de Pierre-Thomas Yvelin, propriétaire, rue Vieille du Temple, n° 19., 3 décembre 1832
      inventaire après décès; Vieille-du-Temple (rue); Chrétien, Marie-Madeleine-Mélanie; Yvelin, Pierre-Thomas
    - Inventaire après de Pierre-Gabriel Bouffé, époux de Louise-Marie Dupont, boulevard des Italiens n° 18., 5 février 1833
      inventaire après décès; Italiens (boulevard des); Bouffé, Pierre-Gabriel; Dupont, Louise-Marie
    - Inventaire après décès de Ambroise-François Sommesson, rue Saint-Nicolas d'Antin, n° 42., 27 mars 1833
      inventaire après décès; Saint-Nicolas-d'Antin (rue); Sommesson, Ambroise-François
    - Inventaire après décès de Jean-Claude Fèvre, place du Chatelet., 15 avril 1833
      inventaire après décès; Fèvre, Jean-Claude
    - Inventaire après décès de Amédée-Anne-Jeanne-Henriette Mayor, veuve de Joseph-Crétin, rue Meslée, décédée le 31 mars 1833., 4 mai 1833
      inventaire après décès; Meslay (rue); Mayor, Amédée-Anne-Jeanne-Henriette; Crétin, Joseph
    - Inventaire après décès de Madeleine-Françoise Honnet, veuve de Michel-Guillaume Giroust, ancien notaire, rue de l'Echiquier n° 38., 8 mai 1833
      inventaire après décès; Echiquier (rue de l'); Honnet, Madeleine-Françoise; Giroust, Michel-Guillaume; notaire
    - Inventaire après décès de Henriette-Pétronille Sommers, veuve de Nicolas-Stanislas Bleuze., 25 mai 1833
      inventaire après décès; Sommers, Henriette-Pétronille; Bleuze, Nicolas-Stanislas
    - Inventaire après décès de Aline Henriot, épouse de Louis-Henri Lefebvre, rue Saint-Nicolas d'Antin, n° 6., 28 mai 1833
      Pour Me Castel. Reçu par Me Dulong comme substitutant Me Castel son confère absent.
      inventaire après décès; Saint-Nicolas-d'Antin (rue); Henriot, Aline; Lefebvre, Louis-Henri
    - Inventaire après décès de Nicolas-Pierre Carrière, ancien employé, rue Coquenard, n° 6., 28 mai 1833
      inventaire après décès; Coquenard (rue); Carrière, Nicolas-Pierre
    - Inventaire après décès de Jean-Chrisostome-Sulpice Doré, rentier, rue Saint-Denis n° 97, décédé le 27 juin 1833., 8 juillet 1833
      inventaire après décès; Saint-Denis (rue); Doré, Jean-Chrisostome-Sulpice
    - Inventaire après décès de Pierre-Marie Dru, marchand de vins, rue des Deux Ecus, n° 5., 27 septembre 1833
      inventaire après décès; Deux-Ecus (rue des); Dru, Pierre-Marie; commerçant
    - Inventaire après décès de François-Claude Giraud, rue du Petit Lion, n° 9, faubourg Saint-Germain., 31 décembre 1833 - 1833
      inventaire après décès; Giraud, François-Claude
    - Inventaire après décès de François-Horace Barret, maire de la commune de Saint-Cloud ou il demeurait rue d'Orléans n°13., 17 février 1834
      inventaire après décès; Saint-Cloud (Hauts-de-Seine); Barret, François-Horace; élu local
    - Inventaire après décès de François-Nicolas-Rémy Ozanne, ancien procureur au Châtelet de Paris, quai de la Cité, n°21., 18 février 1834
      inventaire après décès; Cité (quai de la); Ozanne, François-Nicolas-Rémy; procureur de justice (Ancien Régime)
    - Inventaire après décès de Nicolas Chevalier, rue Saint-Dominique Saint-Germain, n°96., 20 mars 1834
      inventaire après décès; Saint-Dominique (rue); Chevalier, Nicolas
    - Inventaire après décès de Joséphine-Emelie Masse, épouse de Marie-Joseph Fouquet, rue Mouffetard n°110., 27 mars 1834
      inventaire après décès; Mouffetard (rue); Masse, Joséphine-Emelie; Fouquet, Marie-Joseph
    - Inventaire après décès de Jacques-Florent baron Robillard de Magnanville, décédé le 14 avril 1834 à Versailles, demeurant à Paris rue de Grenelle Saint-Germain, n° 87., 3 mai 1834
      inventaire après décès; Grenelle (rue de); Versailles (Yvelines); Robillard de Magnanville, Jacques-Florent
    - Inventaire après décès de Pierre-Didier-Casimir Aubin, époux de Anne-Henriette Vignaux, avenue de La Motte-Piquet n°9., 13 mai 1834
      inventaire après décès; La-Motte-Picquet (avenue de); Aubin, Pierre-Didier-Casimir; Vignaux, Anne-Henriette
    - Inventaire après décès de Louis-Elisabeth Keusen de Riggisberg épouse de divorcée de Samuel Morlot de Wengy et épouse de Paul-Joseph-Daniel Isard de Martourey, rue de Sèze n°3., 2 juillet 1834
      inventaire après décès; Sèze (rue de); Keusen de Riggisberg, Louise-Elisabeth; Morlot de Wengy, Samuel; Isoard de Mantourey, Paul-Joseph-Daniel
    - Inventaire après décès de Pierre-François Chantepuis à Belleville, rue de Paris, n° 94., 7 octobre 1834
      inventaire après décès; Belleville (ancienne commune); Chantepuis, Pierre-François
    - Inventaire après décès de Marie-Jeanne Lemaire, veuve en première noces de Antoine Labatut et en 2ème noces de Jacob Vogel, rue des Amandiers, n°6, décédée le 4 novembre 1834., 17 novembre 1834
      inventaire après décès; Amandiers (rue des); Lemaire, Marie-Jeanne; Labatut, Antoine; Vogel, Antoine
    - Inventaire après décès de Marguerite Dagnot, femme de Jean-Amable Pinette, rue des Tournelles n° 78., 27 novembre 1834
      inventaire après décès; Tournelles (rue des); Dagnot, Marguerite; Pinette, Jean-Amable
    - Inventaire après décès de Vicoire-Françoise Coulombier, femme de François-Victor Desfontaines, rue Sainte-Avoye, n° 14, décédée le 12 avril 1834., 28 novembre 1834
      inventaire après décès; Sainte-Avoie (rue); Coulombier, Victoire-Françoise; Desfontaines, François-Victor
    - Inventaire après décès de Louise-Marie Dupont, veuve de Pierre-Gabriel Bouffé, arrivé au Château de la Mornaire (Seine et Oise), décédée le 26 novembre 1834., 8 décembre 1834
      inventaire après décès; Grosrouvre (Yvelines); Dupont, Louise-Marie; Bouffé, Pierre-Gabriel
    - Inventaire après décès de Claude Jovignot, instituteur à la Villette (Seine), décédé le 7 novembre 1834 à Auxerre (Yonne)., 15 décembre 1834
      inventaire après décès; Auxerre (Yonne); La Villette (ancienne commune); Jovignot, Claude; enseignant
    - Inventaire après décès de Marie-Françoise Delaporte, veuve de Bernard Lauron, rue Neuve des Petits-Champs, n° 77., 5 janvier 1835
      inventaire après décès; Neuve-des-Petits-Champs (rue); Delaporte, Marie-Françoise; Lauron, Bernard
    - Inventaire après décès de Louise-Françoise-Eugénie Collard femme de Jean-Baptiste-Ansème-Julien Hatin, rue Neuve des Petits-Champs n° 77., 8 mai 1835
      inventaire après décès; Neuve-des-Petits-Champs (rue); Collard, Louise-Françoise-Eugénie; Hatin, Jean-Baptiste-Ansène-Julien
    - Inventaire après décès de Charlotte-Françoise Perrot, veuve de Jean-Joachim Champenois, quai Conti n° 17, décédée le 25 mai 1835., 8 juin 1835
      inventaire après décès; Conti (quai de); Perrot, Charlotte-Françoise; Champenois, Jean-Joachim
    - Cotinuation d'inventaire après décès de Marie-Anne Langlois, veuve de Nicolas-Marie Allix, décédée 2 juin 1835, place du Chevalier du Guet., 9 juin 1835
      Me Lairtullier.
      inventaire après décès; Chevalier-du-Guet (place du); Langlois, Marie-Anne; Allix, Nicolas-Marie
    - Inventaire après décès de François-Isidore Lafontaine Grandcourt, rue de Vendôme, n°10, décédé le 25 mai 1835., 10 juin 1835
      inventaire après décès; Vendôme (rue de); Lafontaine Grandcourt, François-Isidor
    - Inventaire après décès de Jacques-Eugène Laclède, en la maison de santé, rue du Faubourg Saint-Denis, n°112, décédé le 27 mars 1835., 3 août 1835
      Me Tresse.
      inventaire après décès; Faubourg-Saint-Denis (rue du); Laclède, Jacques-Eugène
    - Inventaire après décès de Adélaïde-Antoinette Dieu, rue du Puits L'hermite, n° 14., 21 août 1835
      inventaire après décès; Puits-de-l'Ermite (rue du); Dieu, Adélaïde-Antoinette
    - Inventaire après décès de Anne-Rose Leboulenger, veuve de Nicolas-François Marechal, rue de la Bibliothèque, n° 11., 13 octobre 1835
      inventaire après décès; Bibliothèque (rue de la); Leboulenger, Anne-Rose; Maréchal, Nicolas-François
    - Inventaire après décès de Marie-Robert-Didier Séjournant, rue Saint-Denis, n° 290., 9 novembre 1835
      inventaire après décès; Saint-Denis (rue); Séjournant, Marie-Robert-Didier
    - Inventaire après décès de Claude Merillon, rue de la Fidélité, n° 23., 10 novembre 1835
      inventaire après décès; Fidélité (rue de la); Merillon, Claude
    - Inventaire après décès de Gabriel Maulaz, rue Saint-Denis, n° 112, décédé le 4 décembre 1835., 24 décembre 1835
      inventaire après décès; Saint-Denis (rue); Maulaz, Gabriel
    - Inventaire après décès de Suzanne-Marie-Jeanne Arnous, femme de Gabriel-Augustin-Michel de Tharon, rue Saint-Honoré, n° 374., 30 décembre 1835
      inventaire après décès; Saint-Honoré (rue); Arnous, Suzanne-Marie-Jeanne; Tharon, Gabriel-Augustins-Michel de
    - Inventaire après décès de Charles Berthault, rue du Ponceau, n° 6, décédé le 1er avril 1836., 4 mai 1836
      inventaire après décès; Ponceau (rue du); Berthault, Charles
    - Inventaire après décès de Louis-Alphonse-Charles Liger, décédé le 12 août 1836., 23 août 1836
      inventaire après décès; Liger, Louis-Alphonse-Charles
    - Inventaire après décès de Pierre Bernard, décédé le 5 septembre 1836., 17 septembre 1836
      14 novembre 1836, procès-verbal d'enchères à la requête de Anne-Thérèse Gérard, veuve de Pierre Bernard, rue de la Boucherie des Invalides, n° 23.
      inventaire après décès; Bernard, Pierre; Gérard, Anne-Thérèse
    - Inventaire après décès de Augustin-Michel Séjan, décédé le 12 septembre 1836 à Montmartre., 22 septembre 1836
      inventaire après décès; Montmartre (ancienne commune); Séjan, Augustin-Michel
    - inventaire après décès de Jeanne-Louise-Prudence Licent, épouse de Louis-Marie Hebert, rue de Charonne, n° 103, décédée le 20 septembre 1836., 2 décembre 1836
      inventaire après décès; Charonne (rue de); Licent, Jeanne-Louise-Prudence; Hebert, Louis-Marie
    - Inventaire après décès de Thérèse-Pauline-Eléonore Mignot, épouse de Séraphin-Egalité Bossu, rue Godot-Mauroy n° 3, décédée le 24 octobre 1836., 14 janvier 1837
      inventaire après décès; Godot-de-Mauroy (rue); Mignot, Thérèse-Pauline-Eléonore; Bossu, Séraphin-Egalité
    - Inventaire après décès de Guillaume-Melchior-Bernard de Naeyer, décédé le 27 janvier 1837., 1er février 1837
      inventaire après décès; Naeyer, Guillaume-Melchior-Bernard de
    - Inventaire après décès de Jean-Nicolas Jouvenet, décédé le 9 mars 1837, parvis Notre-Dame n° 4., 11 avril 1837
      inventaire après décès; Notre-Dame (parvis); Jouvenet, Jean-Nicolas
    - inventaire après décès de Joseph-Catherine-François Laourens Dupré, rue de la Clef, n°4, décédé le 28 mars 1837., 19 avril 1837
      inventaire après décès; Clef (rue de la); Laourens Dupré, Joseph-Catherine-François
    - Inventaire après décès de Anne-Henriette Vignaux, veuve de Pierre-Didier-Casimir Aubin, avenue de La Motte-Piquet, n° 9, décédée le 22 mars 1837., 25 avril 1837
      inventaire après décès; La-Motte-Picquet (avenue de); Vignaux, Anne-Henriette; Aubin, Pierre-Didier-Casimir
    - Inventaire après décès de Pierre-Victor Ory, rue de Tournon, n° 19, décédé le 29 avril 1837., 9 mai 1837
      inventaire après décès; Tournon (rue de); Ory, Pierre-Victor
    - Inventaire après décès de Jeanne-Thérèse Provost, veuve de Léonard Halsberghe, rue Montmartre, n° 112, décédée le 22 mars 1837., 11 mai 1837
      inventaire après décès; Montmartre (rue); Provost, Jeanne-Thérèse; Halsberghe, Léonard
    - Inventaire après décès de Antoine Chirolet, rue des Vieux-Augustins, n° 65, décédé le 7 mai 1837., 16 juin 1837
      inventaire après décès; Vieux-Augustins (rue des); Chirolet, Antoine
    - Inventaire après décès de Gabriel-Augustin-Michel de Tharon, rue Saint-Honoré, n° 374, décédé le 11 juin 1837., 19 juillet 1837
      inventaire après décès; Saint-Honoré (rue); Tharon, Gabriel-Augustin-Michel de
    - Inventaire après décès de Mari-Emelie-Béatrice Lemaire, rue du Faubourg Saint-Antoine n° 333, décédée le 6 juillet 1837., 3 août 1837
      inventaire après décès; Faubourg-Saint-Antoine (rue du); Lemaire, Marie-Emelie-Béatrice
    - Inventaire après décès de Auguste-Alexandre Tocu demeurant rue Basse Porte Saint-Denis, n° 6, décédé le 6 août 1837., 17 août 1837
      19 mai 1841, liquidation de la communauté entre Auguste-Alexandre Tocu et Anne-Madeleine Lourdelet, sa veuve, rue du Temple, n° 69, RE/XIX/10.
      inventaire après décès; liquidation; Basse-Porte-Saint-Denis (rue); Temple (rue du); Tocu, Auguste-Alexandre; Lourdelet, Anne-Madeleine
    - Inventaire après décès de Marie-Elzéard comte de Murat de Lestang, rue Joubert, n° 7, décédé le 3 août 1837., 29 août 1837
      inventaire après décès; Joubert (rue); Murat de Lestang, Marie-Elzéard de
    - Inventaire après décès de Frédéric-Charles Cottez, demeurant à Versailles rue Satory, n° 29 et 27, décédé le 23 novembre 1836., 4 septembre 1837
      inventaire après décès; Versailles (Yvelines); Cottez, Frédéric-Charles
    - Inventaire après décès de Suzanne Guérin de La Combe, épouse de Jean-Louis-Marie Charlois, rue Fontaine Saint-Georges n° 9, décédée le 15 mai 1837., 14 septembre 1837
      inventaire après décès; Guérin de La Combe, Suzanne; Charlois, Jean-Louis-Marie
    - Inventaire après décès arrivé à Saint-Germain en Laye de Jean-Baptiste-François Dupré, demeurant à Paris rue de Grenelle Saint-Germain, n° 88, décédé le 26 août 1837., 14 octobre 1837
      inventaire après décès; Grenelle (rue de); Saint-Germain-en-Laye (Yvelines); Dupré, Jean-Baptiste-François
    - Inventaire après décès de Marie-Victoire Morillon, épouse de Charles-Eugène Nicod, rue Notre-Dame des Victoires, n° 6, décédée le 1er octobre 1837., 23 octobre 1837
      inventaire après décès; Notre-Dame-des-Victoires (rue); Morillon, Marie-Victoire; Nicod, Charles-Eugène
    - Inventaire après décès de Jacques-François Blanchard, rue Bourg l' Abbé, n° 29, décédé le 12 novembre 1837., 4 décembre 1837
      inventaire après décès; Bourg-l'Abbé (rue du); Blanchard, Jacques-François
    - Inventaire après décès de Louis Mignot, rue de Louvois, n° 12, décédé le 11 décembre 1837., 26 décembre 1837
      inventaire après décès; Louvois (rue de); Mignot, Louis
    - Inventaire après décès arrivé à Versailles de André-Alexandre Blainville, demeurant à Paris rue de la Verrerie, n° 26, décédé le 8 décembre 1837., 4 janvier 1838
      inventaire après décès; Verrerie (rue de la); Versailles (Yvelines); Blainville, André-Alexandre
    - Inventaire après décès de Françoise Bailly, veuve de Jean-François-Olivier Gautot, en son vivant demeurant, rue des Boucheries Saint-Germain, n° 53, décédée le 12 novembre 1837., 25 janvier 1838
      inventaire après décès; Boucheries-Saint-Germain (rue des); Bailly, Françoise; Gautot, Jean-François-Olivier
    - Inventaire après décès de Pierre-Paulin Charpentier, rue du Faubourg Saint-Antoine, n° 33, décédé le 26 février 1838., 29 mars 1838
      inventaire après décès; Faubourg-Saint-Antoine (rue du); Charpentier, Pierre-Paulin
    - Inventaire après décès de Henriette-Rosalie Brierre, épouse de Pierre-Alexandre Vieville de Clanlieux, quai de la Tournelle, n° 31, décédée le 27 mars 1838., 20 avril 1838
      inventaire après décès; Tournelle (quai de la); Briere, Henriette-Rosalie; Vieville de Clanlieux, Pierre-Alexandre
    - Inventaire après décès de André-René Daburon, rue de l'Ours, n° 5., 26 avril 1838
      inventaire après décès; Ours (rue aux); Daburon, André-René
    - Inventaire après décès de Pierre-Jacques-Robert de Rougemont, décédé le 18 avril 1838., 5 mai 1838
      inventaire après décès; Rougemont, Pierre-Jacques-Robert de
    - Inventaire après décès de François Lambin, rue d'Argenteuil, n°23, décédé le 8 mai 1838., 16 mai 1838
      inventaire après décès; Argenteuil (rue d'); Lambin, François
    - Inventaire après décès de Marie-Madeleine Sallière, veuve de Marie-Nicolas Plus, rue et île Saint-Louis, n° 74., 21 mai 1838
      inventaire après décès; Saint-Louis (rue); Sallière, Marie-Madeleine; Plus, Marie-Nicolas
    - Inventaire après décès de Clémence Deplaigne, épouse de François Micolaud, arrivé à l'hôpital de la Charité, le 14 juin 1829., 17 juillet 1838
      inventaire après décès; Charité (hôpital de la); Deplaigne, Clémence; Micolaud, François
    - Inventaire après décès de Pierre-Alexandre Vieville de Clanlieux, décédé le 2 juillet 1838, quai de la Tournelle, n° 21., 6 août 1838
      inventaire après décès; Tournelle (quai de la); Vieville de Clanlieux, Pierre-Alexandre
    - Inventaire après décès de Laurence-Joséphine Lanery, épouse de Clément-Henri Maillefert, rue du Faubourg du Temple, n° 29, décédée le 29 juillet 1838., 22 octobre 1838
      inventaire après décès; Faubourg-du-Temple (rue du); Lanery, Laurence-Joséphine; Maillefert, Clément-Henri
    - Inventaire après décès de Anne-Catherine Poisson, épouse de Joseph Florat, rue d'Astorg, n° 13 bis., 4 décembre 1838
      inventaire après décès; Astorg (rue d'); Poisson, Anne-Catherine; Florat, Joseph
  - Répertoire. 1839, 2 janvier - 1846, 9 janvier, 2 janvier 1839 - 9 janvier 1846; MC/RE/XIX/10
    Répertoire des notaires Louis-Henri Dulong (2 janvier-17 mai 1839), Jean-Baptiste Hatin (22 mai 1839-9 janvier 1846).
    - Inventaire après décès de Paul-Joseph-Daniel D'Isoard de Martouret, place du Palais Bourbon, n° 83, décédé le 9 décembre 1838 aux Batignolles., 2 janvier 1839
      MC/RE/XIX/10
      inventaire après décès; Batignolles-Monceaux (ancienne commune); Isoard de Martouret, Paul-Joseph-Daniel d'
    - Inventaire après décès de Marianne-Louise Gomot, veuve en première noces de Jean-Jacques Mesureur, et en seconde noces de Michel-Antoine Lenoir, rue Saint-Honoré, n° 196, décédée le 31 décembre 1838., 5 janvier 1839
      inventaire après décès; Saint-Honoré (rue); Gomot, Marianne-Louise; Mesureur, Jean-Jacques; Lenoir, Michel-Antoine
    - Inventaire après décès de Marie-Anne-Charles de Barras, veuve de Louis-Nicolas-Joseph Robillard de Péronville, rue Neuve des Petits Champs, n° 77, décédée le 27 février 1839., 9 mars 1839
      inventaire après décès; Neuve-des-Petits-Champs (rue); Barras, Marie-Anne-Charles de; Robillard de Péronville, Louis-Nicolas-Joseph
    - Inventaire après interdiction de Jean-Eustache Maillard, demeurant rue du Petit Bourbon Saint-Sulpice n° 4., 15 mars 1839
      inventaire; Petit-Bourbon (rue du); Maillard, Jean-Eustache
    - Inventaire après décès de Joseph Dutoit, grande rue de la Chapelle, n° 41, décédé le 18 mars 1839., 27 mars 1839
      inventaire après décès; Chapelle (grande rue de la); Dutoit, Joseph
    - Inventaire après décès de Adélaïde-Geneviève Mignot, épouse de Jean-Charles-Henri Balhan, grande rue Verte, n° 36., 2 avril 1839
      inventaire après décès; Verte (grande rue); Mignot, Adélaïde-Geneviève; Balhan, Jean-Charles-Henri
    - Inventaire après décès de Alexandre-Eléonor Cardet, rue des Moineaux, n° 11., 16 mai 1839
      inventaire après décès; Moineaux (rue des); Cardet, Alexandre-Eléonor